臺中高等行政法院判決
                                     110年度交上字第87號
上  訴  人　交通部公路總局臺中區監理所

代　表　人　魏武盛
被 上訴 人　源聯交通有限公司

代　表　人　張麗秋
上列當事人間交通裁決事件，上訴人對於中華民國110年7月16日
臺灣南投地方法院110年度交更一字第2號行政訴訟判決，提起上
訴，本院判決如下：
    主  文
上訴駁回。
上訴審訴訟費用新臺幣750元由上訴人負擔。
    理  由
一、爭訟概要：被上訴人所有KLA-2038號營業大貨車（下稱系爭
    車輛），由訴外人陳俊豪駕駛於109年3月22日6時50分許，
    行經臺9線391.9公里處北上車道，為臺東縣警察局大武分局
    金峰分駐所（下稱舉發機關）員警攔停並以被上訴人違反道
    路交通管理處罰條例（下稱處罰條例）第18條之1第3項所定
    「行車紀錄器未正常使用，致無法正確記錄資料」之行為，
    填製舉發日期109年3月22日臺東縣警察局東警交字第T00663
    030號舉發違反道路交通管理事件通知單（下稱舉發通知單
    ）舉發，記載應到案日期為109年5月6日。被上訴人不服而
    於109年4月6日提出交通違規案件陳述書，經上訴人所屬南
    投監理站（下稱南投監理站）向舉發機關函查結果，認違規
    事實明確，於109年5月6日以中監投站字第1090088988號函
    通知被上訴人仍依章裁處。被上訴人不服函覆結果，於109
    年5月25日至南投監理站要求開立裁決書，上訴人遂於同日
    以投監四字第65-T00663030號裁決書裁處罰鍰新臺幣（下同
    ）9,000元，車輛責令臨時檢驗（下稱原處分）。被上訴人
    不服，向臺灣南投地方法院提起行政訴訟，經臺灣南投地方
    法院以109年度交字第22號判決駁回被上訴人之訴，嗣被上
    訴人不服提起上訴，經本院以110年度交上字第22號判決將
    臺灣南投地方法院109年度交字第22號判決廢棄，發回更審
    。嗣經臺灣南投地方法院以110年度交更一字第2號判決撤銷
    原處分，上訴人不服該判決，提起本件上訴。
二、被上訴人起訴之主張及聲明、上訴人於原審之答辯及聲明暨
    原判決關於證據取捨、認定事實及適用法規之論據，均詳如
    原判決所載。
三、本件上訴意旨略以：⑴更審程序函詢樺崎實業股份有限公司
    之結果，認為日本矢崎（YAZAKI）行車紀錄器應使用原廠紀
    錄紙，然更審檢附之行車紀錄紙乃（HK）牌，印刷線條與原
    廠行車紀錄器之規格不符。⑵系爭車輛於監理機關登記之行
    車紀錄器廠牌為矢崎，型式為TC020-120W-Y（最大速率120
    ），然系爭車輛使用之行車紀錄紙為HK，最大速率140，顯
    見被上訴人之系爭車輛並未使用正確之行車紀錄紙。爰請求
    廢棄臺灣南投地方法院110年度交更一字第2號判決，並駁回
    被上訴人在第一審之訴。
四、本院經核原判決撤銷原處分，尚無違誤，茲就上訴理由，再
    予論述如下：
  ㈠本件上訴人認定被上訴人所有系爭車輛，經舉發機關認系爭
    行車紀錄紙時間之紀錄資料有「未依規定使用行車紀錄卡致
    無法正確記錄資料」之違規行為，而上訴人所稱之「無法正
    確記錄資料」，係指本件員警攔查時間為「109年3月22日6
    時50分」，然而系爭車輛裝設之行車紀錄，其時間顯示經由
    員警判讀則為「109年3月22日4時50分」。系爭車輛總重為
    26公噸且裝設行車紀錄器，相關稽查紀錄均為兩造所不爭執
    ，且有汽車車籍查詢資料、舉發通知單、系爭行車紀錄卡附
    卷可憑（見臺灣南投地方法院109年度交字第22號卷第77頁
    、87頁)，堪認屬實。
  ㈡本件兩造均認員警攔查時間確為「109年3月22日6時50分」
    ，並無爭議；然經員警判讀系爭車輛行車紀錄器數據後，認
    定紀錄時間為「109年3月22日4時50分」。因此本件關鍵即
    為：上述2小時之誤差，是否符合道路交通管理處罰條例第
    18條之1第3項「未依規定使用行車紀錄卡致無法正確記錄資
    料」之違規行為？按道路交通安全規則第89條第1項第1款規
    定：「行車前應注意之事項，依下列規定：一、方向盤、煞
    車、輪胎、燈光、雨刮、喇叭、照後鏡及依規定應裝設之行
    車紀錄器、載重計、轉彎及倒車警報裝置、行車視野輔助系
    統等須詳細檢查確實有效。」同條第2項則規定：「前項第
    一款應裝設行車紀錄器之汽車，未依規定裝設或經檢查未能
    正確運作或未使用紀錄卡或未按時更換紀錄卡時，不得行駛
    。前段紀錄卡應妥善保存一年備查。」道路交通安全規則要
    求行車前必須確保相關安全設備「確實有效」，然未就其品
    牌、性能、規格或型號另為特別規定。道路交通安全規則第
    89條第2項雖就行車紀錄卡另有規定，但亦限於規範其行車
    紀錄卡之保存期限，對其品牌、性能、規格或型號均無特別
    要求。從而行車紀錄器及紀錄紙之使用，如能達到「確實有
    效」之程度，縱使品牌混用、性能差異、規格未合或者型號
    不符，均難指為違反上述規定。
  ㈢本件原判決業已明確說明，經函詢樺崎實業股份有限公司，
    函覆意旨略以：系爭行車紀錄紙並非該公司產品，惟有關行
    車紀錄器分為1日用、7日用，行車紀錄紙分為S-7日用、7日
    用、1日用。並且說明S-7日用、7日用均為26小時（兩者間
    係有無切口之差別）。並且舉例說明，行車紀錄紙之最外圈
    的時間是第1天，第2天的時間在速度紀錄0點位置上，第2天
    0時的開始有「─〉」、「繼續目盛」等字樣。時間在行車
    紀錄紙最外圓圈，超過24時後，則看內圓的時間（繼續目盛
    起），S-7日用行車紀錄紙24時後，有2個小時是添補7日用
    的時間，「繼續目盛─〉」是第2天開始的時間等語，此有
    該公司110年5月5日樺業110第002號函在卷可參（參見臺灣
    南投地方法院110年度交更一字第75頁至第79頁）。則依上
    開函文所示，S-7日用行車紀錄紙為無切口之26小時，最外
    圈的時間是第1天，第2天開始的時間係自「─〉繼續目盛」
    開始，足見S-7日行車紀錄紙之情形，第2天與第1天開始的
    時間有2個小時之落差，且係為添補7日用的時間等語。
  ㈣換言之，被上訴人所有系爭車輛之行車紀錄器與其紀錄紙，
    雖然品牌規格未盡相符，然其僅係紀錄紙呈現與判讀方式之
    差異，仍達「確實有效」之程度，否則員警判讀與實際攔查
    時間之差異，即不致於為「兩個小時整」，而非其他錯誤之
    時序？顯見本件所謂員警判讀，乃係未諳不同廠牌行車紀錄
    紙之紀錄與判讀所致，並非被上訴人違反道路交通管理處罰
    條例第18條之1第3項「未依規定使用行車紀錄卡致無法正確
    記錄資料」。
  ㈤綜上所述，原判決已說明其認定事實之依據及得心證之理由
    ，對上訴人於原審之主張如何不足採之論證取捨等事項，亦
    詳為論斷，核無違經驗、論理及證據法則。是以，原判決撤
    銷原處分，並無違誤。上訴意旨指摘原判決違背法令，求予
    廢棄原判決，難認有理由，應予駁回。又本件上訴既經駁回
    ，則上訴審訴訟費用750元，應由上訴人負擔，爰確定如主
    文第2項所示。
五、結論：上訴無理由，應予駁回。
中　　華　　民　　國　　110　 年　　11　　月　　22 　 日
                臺中高等行政法院第三庭
                          審判長法  官　陳  文  燦
                                法  官  楊  嵎  琇
                                法  官  張  升  星
以上正本證明與原本無異。
本判決不得上訴。
中　　華　　民　　國　　110　 年　　11　　月　　22 　 日
　　　　　　　　　　　　　　　  書記官　凌  雲  霄